【裁判字號】    92,訴,230
【裁判日期】    920328
【裁判案由】    違反著作權法
【裁判全文】
臺灣高雄地方法院刑事判決                        九十二年度訴字第二三號
    公  訴  人  臺灣高雄地方法院檢察署檢察官
    被      告  甲○○
右列被告因違反著作權法案件，經檢察官提起公訴（九十一年度偵字第二五四七０號
），本院判決如左：
    主  文
甲○○共同以明知為侵害著作權之物，意圖營利而交付之方法侵害他人之著作權，處
有期徒刑貳月，如易科罰金，以參佰元折算壹日。
扣案如附表所示之音樂光碟壹佰柒拾貳片沒收。
    事  實
一、甲○○明知不詳年籍姓名、綽號「阿昌」之成年男子所有如附表所示之音樂光碟
    片，係未經如附表所示滾石國際音樂股份有限公司等音樂著作財產權人之同意而
    擅自重製之侵害著作權之物，竟自九十一年十一月十七日起，以每日薪資新台幣
    （下同）五百元之報酬受僱於該名男子，而與該名男子共同基於意圖營利之犯意
    聯絡，在高雄縣美濃鎮○○街五穀夜市場內擺設攤位，以光碟片每片一百元、買
    三片送一片之價格，意圖營利而交付予不特定人。嗣於同年月日十九時四十五分
    許，在上址為警當場查獲，並扣得如附表所示之光碟片共一百七十二片（公訴人
    誤載為一百七十四片）。
二、案經音樂著作財產權人上華國際企業股份有限公司、福茂唱片音樂股份有限公司
    、科藝百代股份有限公司、博德曼股份有限公司、豐華唱片股份有限公司、新力
    哥倫比亞音樂股份有限公司、香港商環球國際音樂有限公司臺灣分公司、華納國
    際音樂股份有限公司、魔岩唱片股份有限公司、艾迴股份有限公司、華研國際音
    樂股份有限公司訴由高雄縣警察局旗山分局報請臺灣高雄地方法院檢察署檢察官
    偵查起訴。
    理  由
一、右揭事實業據被告於警訊、偵查及本院審理時坦承不諱，核與告訴人代理人乙○
    ○於警訊之指訴相符，並有違反刑事案件現場記錄表及扣案之盜版光碟共一百七
    十二片可稽，本件事證明確，被告犯行堪以認定。
二、核被告甲○○所為，係違反著作權法第九十三條第三款、第八十七條第二款之以
    明知為侵害著作權之物，意圖營利而交付之方法侵害他人之著作權罪。被告與姓
    名年籍不詳、綽號「阿昌」之成年男子，就上開犯行間，有犯意聯絡及行為分擔
    ，皆為共同正犯。被告意圖散布而陳列之低度行為，應為其意圖營利而交付之高
    度行為所吸收，不另論罪。其一販賣而交付前揭重製光碟片之行為，同時侵害多
    數著作權人，觸犯構成要件相同之罪名，為同種想像競合犯，應依刑法第五十五
    條之規定從一重處斷。爰審酌被告未建立尊重他人之智慧財產權之守法觀念，任
    意謀求自己私利而危害告訴人市場利益等一切情狀，量處如主文所示之刑，並諭
    知易科罰金之折算標準，藉資懲儆。扣案之如附表所示之音樂光碟片共一百七十
    二片，係綽號「阿昌」之共犯所有（公訴人誤載為被告所有），且為供本件犯罪
    所用之物，業據被告供承在卷，依共犯應就全部犯罪事實負其責任之法理，爰依
    刑法第三十八條第一項第二款之規定，併予宣告沒收。
三、至公訴人以雄簡楠冬九二偵一一五０字第一五四二號函送併辦部分，經被告到庭
    辯稱：「這是我陪我朋友去的，我朋友說要去夜市擺攤，我幫他擺攤的，與本件
    沒有關係。」等語（見本院九十二年三月十三日審判筆錄），此外並無證據證明
    移送併辦部分與本案有連續犯之裁判上一罪關係，自應由檢察官另為妥適處理，
    附此敘明。
據上論斷，應依刑事訴訟法第二百九十九條第一項前段、著作權法第九十三條第三款
、第八十七條第二款，刑法第十一條前段、第二十八條、第五十五條、第四十一條第
一項、第三十八條第一項第二款，罰金罰鍰提高標準條例第二條，判決如主文。
中      華      民      國    九十二    年      三      月    二十八    日
                                  臺灣高雄地方法院刑事第一庭
                                      法  官       楊智守
右正本證明與原本無異。
如不服本判決，應於判決送達後十日內，向本院提出上訴狀。
                                      書記官       王美玲
中    華    民    國    九十二    年      三      月      三十一      日


司法院資訊處製作；財團法人民間司法改革基金會備份。
